# 关于技术转让计入什么科目

提问人：cfo000000 时间：2019-05-13 20:20:03
企业经营范围为生产销售生物药品、生物药品技术研发、技术转让等，公司有一项尚在研发的技术，有一部分费用化，一部分资本化了，那么转让时，收入计入其他业务收入，成本按资本化部分结转？还是按照资产处置处理，收益计入资产处置损益科目？感觉两种处理都可以呢，资本化部分就是无形资产了，无形资产转让不就是处置长期资产吗，符合资产处置收益科目的解释；从经营范围看，公司也经营技术转让业务，是否也可以作为其他业务呢？

回答人：chenyiwei
要看该企业是否经常发生技术转让业务，此类业务中所转让的技术是外购技术还是自研技术、此次转让业务的模式与日常的技术转让业务是否具有可比性等因素，以此次转让在研项目确定是否属于收入准则所定义的 “日常活动”。相应确定会计处理是确认收入还是资产处置损益。